臺灣臺北地方法院民事裁定　　　　　　　94年度小上字第49號
上　訴　人　乙○○
　　　　　　　　　　　　樓
被上訴人　　甲○○
　　　　　　　　　　　　弄4號1樓
上列當事人間請求損害賠償事件，上訴人對於中華民國94年1月
14日臺灣臺北地方法院台北簡易庭93年度北小字第1604號第一審
小額民事判決提起上訴，本院裁定如下：
    主      文
上訴駁回。
第二審訴訟費用新台幣壹仟伍佰元由上訴人負擔。
    理      由
一、按對於小額程序第一審裁判之上訴或抗告，非以其違背法令
    為理由，不得為之。而上訴狀內應記載上訴理由，表明下列
    各款事項︰一、原判決所違背之法令及其具體內容。二、依
    訴訟資料可認為原判決有違背法令之具體事實。民事訴訟法
    第436條之24第2項、第426條之25分別定有明文。又依同法
    第436條之32第2項準用第468條、第469條第1款至第5款規定
    ，判決不適用法規或適用不當者，為違背法令，其判決有同
    法第469條第1款至第5款所列各款情形之一者，為當然違背
    法令。是當事人於小額程序提起上訴，如依民事訴訟法第
    468條規定，以第一審判決有不適用法規或適用法規不當為
    上訴理由時，其上訴狀或理由書應有具體之指摘，並揭示該
    法規之條項或其內容，若係成文法以外之法則，應揭示該法
    則之旨趣，倘為司法院解釋或本院之判例，則應揭示該判解
    之字號或其內容，如以民事訴訟法第469條第1款至第5款所
    列各款事由之一為上訴理由者，其上訴狀或理由書應揭示合
    於該條款之事實，上訴狀或理由書如未依此項方法表明者，
    即難認為已對第一審判決之違背法令有具體之指摘，其上訴
    自難認為合法，最高法院71年台上字第314號判例意旨參照
    。
二、本件上訴理由略以：緣被上訴人所有座落台北市○○○路○
    段175巷44弄4號l樓房屋，主張因上訴人所有同地址之房屋2
    樓，管線破損滲漏致被上訴人l樓房屋天花板潮溼、油漆斑
    剝受有損害，請求上訴人賠償修復費用新台幣10萬元。依據
    公寓大廈管理條例第7條第1項第3款之規定：公寓大廈基礎
    、主要標柱、承重牆壁、樓地板及屋頂之構造為共有部份，
    不得獨立使用供做專有部分，本案係爭2樓房屋地板之浴室
    經被上訴人申請於原審之鑑定報告書勘察結果3指出，其防
    水層因老化或破損已失防水功能導致水滲漏而下，原審判決
    認為上訴人對該屋之相關防水、排水設施有維護、修繕之義
    務。惟依前述規定，上該管線、樓地板均為共用部份，非上
    訴人所專有，其維護、修繕被上訴人亦有責任，況且鑑定報
    告書之勘察結果係屋齡達30年過久老化等自然因素所致。又
    依同條例第12條：專有部份之共同壁及樓地板或其內管線，
    其維修費用由該共同壁雙方或樓地板上下方之區分所有權人
    共同負擔，本案修繕費用應由上訴人與被上訴人共同負擔。
    此部份原審判決似有認事用法不當之處。原審判決理由四中
    被上訴人主張修繕費用之估價單乃原審裁判賠償金額範圍之
    所據，為書證之一種，審判期日應為調查之證據未予調查，
    亦未與上訴人爭執或陳述意見之機會，似有該當民事訴法第
    469條第l項第5款違背言詞辯論公開之規定精神。被上訴人
    請求金額過高有違常理，又侵權行為之損害賠償必損害發生
    與行為人間有因果關係存在，本案損害之發生並非歸責於上
    訴人，原審判決倒果為因的歸責於上訴人，實無理由，為此
    提出上訴。核其上訴理由，就原審依鑑定結果認定漏水之原
    因為上訴人房屋相關防水、排水設備年久失修，並依估價單
    認定被上訴人所受損害金額等認事採證之職權行使予以指摘
    ，並未具體說明原審判決有何不適用法規或適用法規不當之
    情形，或合於民事訴訟法第469條第1款至第5款所列各款之
    事實，尚難認對該判決之如何違背法令已有具體之指摘，揆
    諸首揭說明，上訴人之上訴不合法，應以裁定駁回上訴。
三、本件訴訟費用額，依後附計算書確定如主文第2項所示金額
    。
四、據上論結，本件上訴為不合法。依民事訴訟法第436條之32
    第2項、第444條第1項、第436條之19第1項、第95條、第78
    條，裁定如主文。
中　　華　　民　　國　　94　　年　　7　　月　　29　　日
                  民事第五庭    審判長法  官　吳青蓉
                                      法  官  林秀圓
                                      法  官  張松鈞
以上正本證明與原本無異。
本裁定不得抗告。
中　　華　　民　　國　　94　　年　　7　　月　　29　　日
                       　             書記官　黃媚鵑
計　算　書
項　　　目　　　　　金　額（新台幣）　　　　　備　　註
第二審裁判費        1500元
合　　　　計        1500元
